【裁判字號】    92,上訴,2990
【裁判日期】    921030
【裁判案由】    毒品危害防制條例
【裁判全文】
臺灣高等法院刑事判決                          九十二年度上訴字第二九九Ｏ號
    上  訴  人  臺灣板橋地方法院檢察署檢察官
    被      告  甲○○
右上訴人因被告違反毒品危害防制條例案件，不服臺灣板橋地方法院九十二年度訴字
第一五ＯＯ號，中華民國九十二年七月十八日第一審判決（起訴案號：臺灣板橋地方
法院檢察署九十二年度毒偵緝字第一五Ｏ號），提起上訴（併辦案號：臺灣宜蘭地方
法院檢察署九十二年度毒偵字第五八三號）、及移送併辦（臺灣桃園地方法院檢察署
九十二年度毒偵字第二二六九號），本院判決如左：
    主  文
原判決撤銷。
甲○○連續施用第一級毒品，累犯，處有期徒刑捌月。
    事  實
一、甲○○於民國（下同）八十六年間，因過失傷害案件，經臺灣高等法院判處有期
    徒刑參月，如易科罰金以參佰元折算壹日確定，嗣於八十七年二月十七日執行完
    畢。甲○○前因施用第二級毒品案件，經依臺灣宜蘭地方法院八十七年度毒聲字
    二九四號刑事裁定送觀察、勒戒後，認無繼續施用毒品之傾向，由臺灣宜蘭地方
    法院檢察署檢察官於八十八年五月二十五日以八十八年度偵字第二ＯＯＯ號處分
    不起訴確定；詎甲○○於右開不起訴處分後五年內，仍未悛悔，復另行起意，並
    基於施用第一級毒品海洛因之概括犯意，自九十一年五、六月間某日起，至九十
    一年八月五日止，先後在臺北縣土城市○○路其所有之自用小客車內，連續施用
    第一級毒品海洛因多次，續於九十一年十一月二十二日十二時許，在宜蘭縣礁溪
    鄉○○路一Ｏ三巷二十一之一號住處施用第一級毒品海洛因一次，及至九十二年
    三月二十七日一時二十分採尿前九十六小時內在其上開住處等地，連續施用毒品
    海洛因多次，經警於九十二年三月二十六日二十三時三十分許，在宜蘭縣礁溪鄉
    ○○路段查獲。
二、案經臺北縣政府警察局土城分局報請臺灣板橋地方法院檢察署檢察官偵查起訴及
    移送併辦。
    理  由
一、本件被告所犯施用第一級毒品罪及施用第二級毒品罪，均非死刑、無期徒刑、最
    輕本刑為三年以上有期徒刑之罪，或高等法院管轄第一審之案件，被告於本院審
    判程序進行中，就被訴事實為有罪之陳述，經本院認合於新修正刑事訴訟法第二
    百七十三條之一之規定，裁定進行簡式審判程序，均合先敘明。
二、右揭事實，業據被告甲○○於本院、原審調查中及警訊時坦承不諱（見本院卷第
    二四頁、第三四頁、第三五頁、原審卷第二十頁、九十一年度毒偵字第四一七二
    號卷第八頁、第九頁、九十二年度毒偵字第五二七號卷第三頁反面、宜蘭縣警察
    礁溪分局礁警刑字第第00000000000號卷第一頁反面）。惟辯稱係自
    首云云，經查被告上開供承之事實，核與其到案後，經警採集其尿液檢體，送驗
    後檢出鴉片類陽性反應，此有臺北縣政府警察局土城分局毒品案被移送者姓名及
    代碼對照表、臺灣檢驗科技股份有限公司濫用藥物尿液檢驗報告、宜蘭縣警察局
    礁溪分局偵辦毒品案件嫌疑犯尿液送驗編號及姓名對照表二份、慈濟大學濫用藥
    物檢驗中心檢驗總表二份在卷可按（見九十一年度毒偵字第四一七二號卷第三頁
    、第十頁、九十二年度毒偵字第五二七號卷第五頁、第七頁、宜蘭縣警察礁溪分
    局礁警刑字第第00000000000號卷第三頁、第五頁），堪認被告之自
    白與事實相符，足為認定右開事實之依據，本件事證明確，被告之前開犯行，堪
    予認定。
三、按被告雖於九十一年八月六日，向臺北縣政府警察局土城分局之承辦員警自首，
    嗣並接受裁判，經依臺灣板橋地方法院九十二年度毒聲字第一二八號刑事裁定送
    勒戒處所觀察、勒戒後，認有繼續施用毒品之傾向，復經該院於九十二年四月二
    十九日以九十二年度毒聲字第一三三一號刑事裁定令甲○○入戒治處所強制戒治
    一年，此有(一)臺灣宜蘭地方法院檢察署檢察官八十八年度毒偵字第二ＯＯＯ號不
    起訴處分書（見九十一年度毒偵字第四一七二號卷第一九頁、第二Ｏ頁）。(二)臺
    灣板橋地方法院九十二年度毒聲字第一二八號刑事裁定（見前開偵查卷第二二頁
    ）。(三)臺灣臺北看守所附設勒戒處所有無繼續施用毒品傾向證明書（見九十二年
    度毒偵緝字第一五Ｏ號卷第二Ｏ頁、第二一頁）。(四)臺灣板橋地方法院九十二年
    度毒聲字第一三三一號刑事裁定（見前開偵查卷第二三頁頁）足參，惟被告於自
    首後、入戒治所強制戒治前復於九十一年十一月二十二日十二時許及九十二年三
    月二十七日一時二十分採尿前九十六小時施打第一級毒品海洛因為警查獲等情，
    係屬「自首後再行犯罪」，且自首前之犯罪，與自首後之犯罪，均係基於概括之
    犯意而有連續犯裁判上一罪之關係，基於連續犯以一罪論，裁判上無法分割之法
    理，被告自首後之施用毒品部分不合乎自首要件，全部行為，即不得依自首規定
    減輕其刑，此有最高法院八十三年度台上字第三九三五號判決及司法院（八三）
    刑廳一刑字第八九二五號、第五六四四號函可資參照，是被告所辯係自首即無足
    採。
四、核被告所為，係犯毒品危害防制條例第十條第一項之施用第一級毒品罪。被告於
    施用第一級毒品前，持有第一級毒品之低度行為，為施用第一級毒品之高度行為
    所吸收，不另論罪。其先後數次施用第一級毒品犯行，時間緊接，犯罪構成要件
    相同，顯係基於概括之犯意反覆為之，依連續犯之規定論以一罪，並加重其刑；
    被告於八十六年間，因過失傷害案件（起訴案號：臺灣宜蘭地方法院檢察署八十
    六年度偵字第一Ｏ八號），經本院判處有期徒刑參月，如易科罰金以參佰元折算
    壹日確定，嗣於八十七年二月十七日執行完畢，有本院被告全國前案紀錄表足參
    ，五年之內，再犯有期徒刑以上之本罪，依累犯之規定，遞加重其刑。
五、原審就施用第一級毒品部分，對被告予以論罪、科刑，固非無見；惟查：(一)被告
    另於原審判決前之九十二年十一月二十二日十二時許及九十二年三月二十七日一
    時二十分採尿前九十六小時施打第一級毒品海洛因為警查獲等犯行，與原審九十
    二年度訴字第一五ＯＯ號判決所是認被告於九十一年五、六月間起至九十一年八
    月五日止連續施用毒品之犯罪時間緊接、手段相同、所犯罪名復同一，顯基於概
    括之犯意反覆為之，為連續犯，屬裁判上之一罪。依審判不可分原則，即應為起
    訴效力，原審就此部份未及斟酌，尚有未合。(二)再查，被告未合自首要件，已如
    前述，原判決就此部分之認定，亦有未洽。檢察官提起上訴意旨未指摘及前開第
    (二)點，然原判決既有如上之可議，即屬無可維持，應由本院予以撤銷改判，爰審
    酌被告之品行、施用毒品行為對個人及社會造成之危害，暨犯罪後態度等一切情
    狀，量處如主文第二項所示之刑。
六、毒品危害防制條例業經總統於九十二年七月九日以華總一義字第Ｚ000000
    0000號令修正公布，並定自公布後六個月施行。爰依修正前即現行毒品危害
    防制條例有關規定將本案審結之，附此敘明。
據上論斷，應依刑事訴訟法第三百六十九條第一項前段、第三百六十四條、第二百九
十九條第一項前段，毒品危害防制條例第十條第一項，刑法第十一條前段、第五十六
條、第四十七條，判決如主文。
本案經檢察官陳維練到庭執行職務。
中      華      民      國    九十二    年      十      月     三十     日
                              臺灣高等法院刑事第一庭
                                  審判長法  官  李  相  助
                                        法  官  黃  聰  明
                                        法  官  魏  新  國
右正本證明與原本無異。
如不服本判決，應於收受送達後十日內向本院提出上訴書狀，其未敘述上訴之理由者
並得於提起上訴後十日內向本院補提理由書（均須按他造當事人之人數附繕本）。
                                        書記官  賴  淑  真
中      華      民      國    九十二    年     十一     月      三      日
附錄：本案論罪科刑法條全文
毒品危害防制條例第十條：
  施用第一級毒品者，處六月以上五年以下有期徒刑。
  施用第二級毒品者，處三年以下有期徒刑。


司法院資訊處製作；財團法人民間司法改革基金會備份。
